【裁判字號】    92,易,229
【裁判日期】    920716
【裁判案由】    毒品危害防制條例
【裁判全文】
臺灣宜蘭地方法院刑事判決                          九十二年度易字第二二九號
    公  訴  人  臺灣宜蘭地方法院檢察署檢察官
    被      告  甲○○
右列被告因違反毒品危害防制條例案件，經檢察官提起公訴（九十二年度毒偵字第二
六０號），本院判決如左：
    主  文
甲○○持有第二級毒品，處有期徒刑參月，如易科罰金，以參佰元折算壹日。
扣案之第二級毒品甲基安非他命淨重零點壹肆公克，沒收銷燬之。
    事  實
一、甲○○明知甲基安非他命為毒品危害防制條例列管之第二級毒品，竟於民國九十
    二年三月七日晚間七、八時許，在宜蘭縣羅東鎮某處，向真實姓名年籍不詳綽號
    阿姨之成年女子，以新臺幣一千元之代價，購買第二級毒品甲基安非他命一包（
    淨重零點一四公克、包裝重零點一五公克）而持有，並隨即將之放置在宜蘭縣冬
    山鄉○○村○○路一六九巷二號之住處，嗣於九十二年三月二十三日下午六時五
    十分許，為警在上址查獲，並扣得上開安非他命一包（淨重零點一四公克、包裝
    重零點一五公克，扣押物品清單誤載為毛重零點零五公克）。
二、案經宜蘭縣警察局羅東分局報請臺灣宜蘭地方法院檢察署檢察官偵查起訴。
    理  由
一、訊據被告甲○○對於有於上揭時地購入第二級毒品安非他命等情均坦承不諱，惟
    矢口否認有持有之意圖，辯稱：我是故意氣我太太的，我是在九十二年三月七日
    晚間七、八點就買了，回來之後我就倒掉了云云。經查，右揭事實，有第二級毒
    品甲基安非他命一包扣案可資憑佐，又該扣案之物經送法務部調查局檢驗之結果
    ，含第二級第八十九項毒品甲基安非他命，淨重零點一四公克，包裝重零點一五
    公克，此有法務部調查局九十二年四月三十日調科壹字第０九二六二六０五０三
    ０號檢驗通知書附卷可稽，而被告為警查獲當日所採得之尿液經送慈濟大學濫用
    藥物檢驗中心檢驗之結果，亦呈甲基安非他命陰性反應，此有慈濟大學濫用藥物
    檢驗中心檢驗總表及宜蘭縣警察局羅東分局嫌犯尿液送驗姓名、編號對照表在卷
    可按，可知被告僅持有而無施用第二級毒品甚明。被告雖辯稱買回之後就倒掉云
    云，惟該扣案之結晶經送檢驗之結果，仍含有甲基安非他命達零點一四公克，有
    上開法務部調查局檢驗通知書可稽，況其購買後，至回家倒掉前，實已持有毒品
    之犯行無疑，被告所辯顯係卸責之詞，不足採信。本件事證明確，被告持有第二
    級毒品之犯行堪以認定，應依法論科。
二、核被告甲○○所為，係犯毒品危害防制條例第十一條第二項之持有第二級毒品罪
    。被告一經持有毒品，其行為已屬既遂，且其後之繼續持有，僅係狀態之繼續，
    為單純一罪。爰審酌毒品戕害人之身體健康甚鉅，被告無故持有之，及其犯罪手
    段、持有時間、犯後態度等一切情狀，量處如主文所示之刑，並諭知易科罰金之
    折算標準。扣案之第二級毒品甲基安非他命淨重零點一四公克，為查獲之毒品，
    應依毒品危害防制條例第十八條第一項前段之規定諭知沒收銷燬之。
據上論斷，應依刑事訴訟法第二百九十九條，毒品危害防制條例第十一條第二項、第
十八條第一項前段，刑法第十一條前段、第四十一條第一項前段，罰金罰鍰提高標準
條例第二條，判決如主文。
本案經檢察官張誌洋到庭執行職務
中        華        民        國    九十二    年    七    月    十六    日
                                臺灣宜蘭地方法院刑事第一庭
      審判長法  官  林  明  山
                                          法  官  辜  漢  忠
                                          法  官  鄭  貽  馨
右正本證明與原本無異。
如不服本判決，應於判決送達後十日內向本院提出上訴狀( 應附繕本 )。
                                          書記官  吳  明  蓉
中        華        民        國    九十二    年    七    月    十七    日
附錄論罪法條
毒品危害防制條例第十一條第二項
持有第二級毒品者，處二年以下有期徒刑、拘役或新台幣三萬元以下罰金。


司法院資訊處製作；財團法人民間司法改革基金會備份。
